<?xml version='1.0' encoding='utf-8'?>
<verb default="próifíligh" disambig="">
  <verbalNoun default="próifíliú" />
  <verbalAdjective default="próifílithe" />
  <tenseForm default="próifíligh" tense="Past" dependency="Indep" person="Base" />
  <tenseForm default="próifílíomar" tense="Past" dependency="Indep" person="Pl1" />
  <tenseForm default="próifílíodar" tense="Past" dependency="Indep" person="Pl3" />
  <tenseForm default="próifílíodh" tense="Past" dependency="Indep" person="Auto" />
  <tenseForm default="próifíligh" tense="Past" dependency="Dep" person="Base" />
  <tenseForm default="próifílíomar" tense="Past" dependency="Dep" person="Pl1" />
  <tenseForm default="próifílíodar" tense="Past" dependency="Dep" person="Pl3" />
  <tenseForm default="próifílíodh" tense="Past" dependency="Dep" person="Auto" />
  <tenseForm default="próifílíodh" tense="PastCont" dependency="Indep" person="Base" />
  <tenseForm default="próifílínn" tense="PastCont" dependency="Indep" person="Sg1" />
  <tenseForm default="próifílíteá" tense="PastCont" dependency="Indep" person="Sg2" />
  <tenseForm default="próifílímis" tense="PastCont" dependency="Indep" person="Pl1" />
  <tenseForm default="próifílídís" tense="PastCont" dependency="Indep" person="Pl3" />
  <tenseForm default="próifílítí" tense="PastCont" dependency="Indep" person="Auto" />
  <tenseForm default="próifílíodh" tense="PastCont" dependency="Dep" person="Base" />
  <tenseForm default="próifílínn" tense="PastCont" dependency="Dep" person="Sg1" />
  <tenseForm default="próifílíteá" tense="PastCont" dependency="Dep" person="Sg2" />
  <tenseForm default="próifílímis" tense="PastCont" dependency="Dep" person="Pl1" />
  <tenseForm default="próifílídís" tense="PastCont" dependency="Dep" person="Pl3" />
  <tenseForm default="próifílítí" tense="PastCont" dependency="Dep" person="Auto" />
  <tenseForm default="próifílíonn" tense="PresCont" dependency="Indep" person="Base" />
  <tenseForm default="próifílím" tense="PresCont" dependency="Indep" person="Sg1" />
  <tenseForm default="próifílímid" tense="PresCont" dependency="Indep" person="Pl1" />
  <tenseForm default="próifílítear" tense="PresCont" dependency="Indep" person="Auto" />
  <tenseForm default="próifílíonn" tense="PresCont" dependency="Dep" person="Base" />
  <tenseForm default="próifílím" tense="PresCont" dependency="Dep" person="Sg1" />
  <tenseForm default="próifílímid" tense="PresCont" dependency="Dep" person="Pl1" />
  <tenseForm default="próifílítear" tense="PresCont" dependency="Dep" person="Auto" />
  <tenseForm default="próifíleoidh" tense="Fut" dependency="Indep" person="Base" />
  <tenseForm default="próifíleoimid" tense="Fut" dependency="Indep" person="Pl1" />
  <tenseForm default="próifíleofar" tense="Fut" dependency="Indep" person="Auto" />
  <tenseForm default="próifíleoidh" tense="Fut" dependency="Dep" person="Base" />
  <tenseForm default="próifíleoimid" tense="Fut" dependency="Dep" person="Pl1" />
  <tenseForm default="próifíleofar" tense="Fut" dependency="Dep" person="Auto" />
  <tenseForm default="próifíleodh" tense="Cond" dependency="Indep" person="Base" />
  <tenseForm default="próifíleoinn" tense="Cond" dependency="Indep" person="Sg1" />
  <tenseForm default="próifíleofá" tense="Cond" dependency="Indep" person="Sg2" />
  <tenseForm default="próifíleoimis" tense="Cond" dependency="Indep" person="Pl1" />
  <tenseForm default="próifíleoidís" tense="Cond" dependency="Indep" person="Pl3" />
  <tenseForm default="próifíleofaí" tense="Cond" dependency="Indep" person="Auto" />
  <tenseForm default="próifíleodh" tense="Cond" dependency="Dep" person="Base" />
  <tenseForm default="próifíleoinn" tense="Cond" dependency="Dep" person="Sg1" />
  <tenseForm default="próifíleofá" tense="Cond" dependency="Dep" person="Sg2" />
  <tenseForm default="próifíleoimis" tense="Cond" dependency="Dep" person="Pl1" />
  <tenseForm default="próifíleoidís" tense="Cond" dependency="Dep" person="Pl3" />
  <tenseForm default="próifíleofaí" tense="Cond" dependency="Dep" person="Auto" />
  <moodForm default="próifílíodh" mood="Imper" person="Base" />
  <moodForm default="próifílím" mood="Imper" person="Sg1" />
  <moodForm default="próifíligh" mood="Imper" person="Sg2" />
  <moodForm default="próifílímis" mood="Imper" person="Pl1" />
  <moodForm default="próifílígí" mood="Imper" person="Pl2" />
  <moodForm default="próifílídís" mood="Imper" person="Pl3" />
  <moodForm default="próifílítear" mood="Imper" person="Auto" />
  <moodForm default="próifílí" mood="Subj" person="Base" />
  <moodForm default="próifílímid" mood="Subj" person="Pl1" />
  <moodForm default="próifílítear" mood="Subj" person="Auto" />
</verb>
